【裁判字號】    98,毒抗,101
【裁判日期】    980311
【裁判案由】    毒品危害防制條例
【裁判全文】
臺灣高等法院刑事裁定                 98年度毒抗字第101號
抗  告  人
即  被  告  甲○○
上列抗告人因違反毒品危害防制條例案件，不服台灣基隆地方法
院中華民國九十八年二月五日裁定（九十八年度毒聲字第一六號
），提起抗告，本院裁定如下：
    主  文
抗告駁回。
    理  由
一、本件聲請意旨略以：抗告人即被告甲○○於民國九十七年十
    二月二十八日下午六時，在基隆市○○區○○路三七巷八一
    號住處，施用第二級毒品安非他命類（安非他命暨甲基安非
    他命）。乃為警於九十七年十二月二十九日下午一時，在上
    址查獲，經採其尿液送驗，結果呈安非他命暨甲基安非他命
    陽性反應。爰依毒品危害防制條例第二十條第一項及觀察勒
    戒處分執行條例第三條第一項之規定，聲請將被告送勒戒處
    所觀察、勒戒等語。
二、原審裁定意旨略以：被告於九十七年十二月二十八日下午六
    時，在基隆市○○區○○路三七巷八一號住處，將安非他命
    類置於玻璃球吸食器內火烤加熱使生霧化白煙再以口鼻吸食
    ，藉以施用第二級毒品安非他命類（安非他命暨甲基安非他
    命）等情節，業經被告坦承在卷；且被告為警查獲而採集之
    尿液檢體，經送請臺灣尖端先進生技醫藥股份有限公司以氣
    相層析質譜分析法為確認檢驗之結果，呈安非他命暨甲基安
    非他命陽性反應，此亦有臺灣尖端先進生技醫藥股份有限公
    司九十八年一月二十一日濫用藥物檢驗報告暨偵辦毒品案件
    尿液檢體對照表各一件在卷可考；參之以酵素免疫分析或薄
    層定性分析等方式為初步篩檢者，檢驗結果雖有相當程度偽
    陽性之可能，然以氣（液）相層析、質譜分析之儀器為交叉
    確認者，檢驗結果出現偽陽性之機率則極低，因而具有公信
    力，核足為對被告不利之認定。另毒品施用後於尿液、血液
    中可檢出之最大時限，與施用劑量、施用頻率、施用方式、
    施用者飲水量之多寡、個人體質、代謝情況、檢體收集時間
    點及所用檢測方法之靈敏度等因素有關，因個案而異，一般
    於尿液中可檢出之最大時限，安非他命為一至四天，甲基安
    非他命為一至五天。足見被告前揭自白，尚與事實相符，而
    堪採信。此外，被告核無因施用毒品而經法院裁定令入勒戒
    處所觀察、勒戒或強制戒治之相關紀錄，亦有臺灣高等法院
    被告前案紀錄表、法務部刑案資料查註紀錄表各一份在卷可
    憑。從而，聲請人前開觀察、勒戒之聲請，核無不合，應予
    准許等語。
三、抗告意旨略以：被告患有精神分裂症，現仍在基隆長庚醫院
    治療中，且被告在台灣松下能源股份有限公司上班將近十八
    年，擔心勒戒期間遭到公司裁員，喪失工作機會。請准予被
    告從輕處分，甚至罰金，俾予改過自新，以保住工作機會云
    云。
四、經查：按毒品危害防制條例所規定之觀察勒戒，其立法意旨
    在幫助施用毒品者戒毒，性質非屬懲戒行為人，而係保安處
    分，其目的係在戒除行為人施用毒品身癮及心癮之措施。且
    觀察勒戒係導入一療程觀念，針對受處分人將來之危險所為
    預防、矯治措施之保安處分，以達教化與治療之目的。本件
    抗告人對於其施用毒品之犯行已坦承不諱，且有其尿液毒品
    鑑定報告可資佐證，抗告人即有施以觀察勒戒之必要。其抗
    告，自無理由，應予駁回。
據上論結，應依刑事訴訟法第四百十二條，裁定如主文。
中    華    民    國    98    年    3     月    11    日
                  刑事第十七庭  審判長法  官  趙功恆
                                      法  官  陳世宗
                                      法  官  陳憲裕
以上正本證明與原本無異。
不得再抗告。
                                      書記官  劉育妃
中    華    民    國    98    年    3     月    12    日


司法院資訊處製作；財團法人民間司法改革基金會備份。
